【裁判字號】    98,消債更,379
【裁判日期】    980527
【裁判案由】    聲請更生程序
【裁判全文】
臺灣高雄地方法院民事裁定           98年度消債更字第379號
聲  請  人  甲○○
代  理  人  陳豐裕律師
上列當事人因消費者債務清理事件聲請更生，本院裁定如下：
    主  文
聲請人甲○○自民國九十八年五月二十七日下午四時起開始更生
程序。
命司法事務官進行本件更生程序。
    理  由
一、聲請意旨略以：聲請人前未曾依「中華民國銀行公會會員辦
    理消費金融案件無擔保債務協商機制」請求共同協商債務清
    償方案，嗣於消費者債務清理條例施行後向最大債權金融機
    構即中國信託商業銀行請求協商，經該銀行轉件予慶豐商業
    銀行後，卻遭該銀行以「五年內從事營業活動或從事小規模
    營業額平均每月逾新臺幣（下同）20萬元以上」為由不予協
    商，惟聲請人所經營之永和豆漿店業於民國96年5 月停業，
    伊現在每月所得僅薪資21,000元，除負擔自身之必要生活費
    用外，尚須支付父母親之扶養費用，實有無法維持生活致不
    能清償債務之情事存在。聲請人所負無擔保或無優先權之債
    務總額未逾1, 200萬元，復未經法院裁定開始清算程序或宣
    告破產，爰依法聲請更生等語。
二、按債務人不能清償債務或有不能清償之虞者，得依本條例所
    定更生程序，清理其債務；債務人無擔保或無優先權之債務
    總額未逾1,200 萬元者，於法院裁定開始清算程序或宣告破
    產前，得向法院聲請更生；法院開始更生程序之裁定，應載
    明其年、月、日、時，並即時發生效力；法院裁定開始更生
    或清算程序後，得命司法事務官進行更生或清算程序，必要
    時得選任律師、會計師或其他適當之自然人或法人一人為監
    督人或管理人，消費者債務清理條例第3 條、第42條第1 項
    、第45條第1 項、第16條第1 項分別定有明文。
三、經查：
（一）聲請人就其主張上開債務之事實，而向本院聲請更生等情
      ，已提出財產收入狀況說明書、前置協商退件通知函、債
      權人清冊、財產歸屬資料清單、94年- 96年度綜合所得稅
      各類所得資料清單、財團法人金融聯合徵信中心當事人綜
      合信用報告、租賃契約、薪資單、高雄市政府通知歇業函
      及聲請人前所經營之小規模營業91- 96年查定銷售額明細
      等資料在卷可考，經核大致相符，堪信為真實。
（二）又慶豐銀行僅以「五年內從事營業活動或從事小規模營業
      額平均每月逾20萬元以上」為由即發前置協商退件通知函
      予聲請人，並未實質與聲請人就償還協商方案進行磋商，
      倘依聲請人每月收入21,000元為度，扣除行政院主計處所
      頒訂97年最低生活費臺灣省每人10,991元之最低生活費標
      準及扶養費用4,000 元後，僅得剩餘6,009 元，若以該等
      剩餘金額償還總債務4,487,124 元，約需62年左右（計算
      式: 【4,487,124 ÷6,009 】÷12個月≒62年），且聲請
      人名下僅有汽車一輛，已無其他財產可供變價清償債務，
      應予認定聲請人主張其有不能清償債務或不能清償之虞之
      情形，堪信為真實。從而，聲請人依法聲請更生，足認並
      無不合。
四、綜上所述，本件聲請人有無法清償債務共4,487,124 元，並
    未逾1,200 萬元債務之情事，且其未經法院裁定開始清算程
    序或宣告破產，業經本院查明在案，有查詢表、前案紀錄表
    各1 份附卷可按，是聲請人聲請更生，並無不合，應予准許
    ，爰裁定如主文第一項所示。並依上開規定命司法事務官進
    行本件更生程序，爰裁定如主文第二項所示。
五、依消費者債務清理條例第11條第1 項、第45條第1 項、第16
    條第1 項，裁定如主文。
中    華    民    國    98    年    5     月    27    日
                 民事鳳山分庭    法    官  林意芳
上為正本係照原本作成。
本件不得抗告。
本裁定已於98年5月27日下午4時公告。
中    華    民    國    98    年    5     月    27    日
                                 書 記 官  陸艷娣


司法院資訊處製作；財團法人民間司法改革基金會備份。
